臺灣彰化地方法院民事判決  100年度小上字第14號
上  訴  人  沈夏月
被上訴  人  詹達雄
上列上訴人因與被上訴人間請求排除侵害事件，對於中華民國
100年7月5日本院北斗簡易庭100年度斗小字第126號第一審判決
提起上訴，本院判決如下：
    主  文
原判決廢棄，發回本院北斗簡易庭。
    理  由
一、按關於請求給付金錢或其他代替物或有價證券之訴訟，其標
    的金額或價額在10萬元以下者，適用本章所定之小額程序。
    又應適用通常訴訟程序或簡易訴訟程序事件，而第一審法院
    行小額程序者，第二審法院得廢棄原判決，將該事件發回原
    法院。前項情形，應予當事人陳述意見之機會，如兩造同意
    由第二審法院繼續適用小額程序者，應自為裁判。又第1項
    之判決，得不經言詞辯論為之。民事訴訟法第436條之8第1
    項、第436條之26第1項前段、第2項、第3項定有明文。
二、經查：本件上訴人起訴請求被上訴人詹達雄應將所有座落彰
    化縣竹塘鄉○○段第923、924地號 (重測前為竹塘段573-39
    、573-4地號)土地、門牌號碼彰化縣竹塘鄉○○街60號之房
    屋與上訴人所有座落於彰化縣竹塘鄉○○段925、926地號
    (重測前為竹塘段573-24、573-3地號)土地、門牌號碼竹塘
    街62號之房屋相毗連之越占牆壁部分 (系爭毗連牆壁)，即
    如二林地政事務所100年5月26日復丈成果圖編號A面積1.4平
    方公尺及編號B部分面積1.96平方公尺之牆壁拆除，並將該
    土地返還上訴人，被上訴人應容忍並不得妨害上訴人行使拆
    除上開越占毗連之牆壁。因使用系爭毗連牆壁之62號房屋位
    屬竹塘鬧區，因屋齡已超過80年，過於老舊，且荒廢多年，
    未做任何強固結構體等安全措施，恐有倒塌危及人車安全之
    虞，而應予以拆除等語。是上訴人所為之主張為排除侵害，
    非請求給付金錢或其他替代物或有價證券，本件自不應適用
    小額訴訟程序審理，且經本院函問兩造是否同意適用小額程
    序續行審理，上訴人於民國100年8月23日具狀表示不同意本
    院適用小額程序續行審理，有民事陳報狀在卷可稽。依首揭
    說明，爰不經言詞辯論，將原判決廢棄，並發回原審即本院
    北斗簡易庭依簡易訴訟程序重新審理。
三、據上論結，本件上訴為有理由，依民事訴訟法第436條之26
    第1項前段、第3項，判決如主文。
中    華    民    國  100    年    8    月      26    日
                民事第二庭判長法  官    邱月嬌
                              法  官    施錫揮
                              法  官    李言孫
以上正本證明與原本無異。
如不服本裁定，應於裁定送達後10日之不變期間內向本院提出抗
告狀（須附繕本）。
中    華    民    國   100    年    8     月    26    日
                                書記官  林曉汾